【裁判字號】    90,交自,8
【裁判日期】    900822
【裁判案由】    過失傷害
【裁判全文】
臺灣臺中地方法院刑事判決                              九十年度交自字第八號
    自  訴  人  甲○○
    自訴代理人  丙○○
                張繼準  律師
    被      告  乙○○
右列被告因過失傷害案件，經自訴人提起自訴，及檢察官移送併辦（八十九年度偵字
第二○四二九號），本院判決如左：
    主  文
乙○○因過失傷害人致重傷，處有期徒刑柒月。
    事  實
一、乙○○於民國（下同）八十九年十月二日下午七時十五分許，騎乘車牌號碼ＪＡ
    Ｗ─六七九號重型機車搭載楊富楠，沿台中市○○路，由北往南即由建功路往烏
    日鄉方向行駛，本應注意駕駛人駕駛汽車，應遵守道路交通標誌、標線、號誌之
    指示；汽車在雙向二車道行駛時，均應在遵行車道內行駛；在劃有分向限制線之
    路段，不得駛入來車之車道內，而依當時天氣晴，夜間照明不足，路面乾燥、無
    缺陷及無障礙物，視距良好，又無不能注意之情形，詎其能注意，竟疏未注意逆
    向駛入來車車道，於行經臺中市○○區○○路八號附近，適有甲○○騎乘車牌號
    碼ＩＮＪ─四九○號重型機車，沿忠勇路，由南往北即由烏日鄉○○○路方向行
    駛，二車發生對撞，甲○○因而受有外傷性精神異常屬腦部器質性症候群、右眼
    失明、顏面骨折、臉挫傷等重傷害。
二、案經甲○○提起自訴及檢察官移送併辦。
    理  由
一、訊據被告乙○○固坦承其駕車於前揭時地發生車禍之事實，惟矢口否認有逆向行
    駛致過失傷害犯行，辯稱：本件肇事係因伊騎車經前開路口時，因欲左轉而將機
    車停在道路最旁邊，將車頭朝向左方待轉，殊料自訴人未載安全帽騎機車從後方
    以時速約八十公里衝撞伊機車之左前方云云。然查，前開事實，業據告訴人甲○
    ○指訴綦詳，並有臺中市○○○道路交通事故調查報告表（現場圖）乙份、現場
    及車損照片七幀及私立中山醫學院附設孫中山先生紀念醫院診斷證明書一紙附卷
    可稽。按駕駛人駕駛汽車，應遵守道路交通標誌、標線、號誌之指示；汽車在雙
    向二車道行駛時，均應在遵行車道內行駛；在劃有分向限制線之路段，不得駛入
    來車之車道內；雙黃實線設於路段中，用以分隔對向車道，並雙向禁止超車、跨
    越或迴轉，道路交通安全規則第九十條、第九十七條第一項第一款、第二款、道
    路交通標誌標線號誌設置規則第一百四十九條第一項第一款第八目分別定有明文
    。本件被告於前開時地停車，本應注意遵守上開規定，而依當時天氣晴，夜間照
    明不足（參看被告警訊筆錄及現場照片可知，而道路交通事故調查報告表誤載為
    暮光），路面乾燥、無缺陷及無障礙物，視距良好，有上開道路交通事故調查報
    告表附卷可查，又無不能注意之情形，詎其能注意，竟疏未注意及此，猶貿然逆
    向行駛，因而肇事，致告訴人受有如事實欄所載傷害，足見被告確有過失。況本
    件車禍經送請台灣省台中市區車輛行車事故鑑定委員會分析意見認被告逆向行駛
    中肇事之可能性較大，此有台灣省台中市區車輛行車事故鑑定委員會九十年四月
    二十七日中市鑑字第九○一三三號函附分析意見可參，並經台灣省車輛行車事故
    覆議鑑定委員會鑑定結果，確定「乙○○於夜間駕駛重機車逆向行駛，為肇事原
    因」，此有該覆議鑑定委員會九十年七月十三日府覆議字第九○一一二三號函附
    覆議意見書附卷可按，益證被告確有過失，且其過失行為與告訴人受傷間具有相
    當因關係。被告空言否認之辯詞，無非事後卸責之詞，不足採信。另證人楊富楠
    雖於偵查中證稱略以：當時伊與被告共乘之重型機車至肇事地點時，欲回轉回成
    功嶺，而停至路旁，為注意後方來車而將車輛停於路旁，與車行方向成九十度方
    向，而後就看見自訴人所駕乘之重型機車往我們的方向過來就撞上了云云，惟由
    卷附現場圖被告車倒在慢車道上，自訴人車右倒在快車道上，自訴人車白色車殼
    在快車道上，麵兩灘均在快車道上，分別位在兩車倒地處之兩邊，血漬兩灘分別
    在快、慢車道上，唯均近邊線等情觀之，本件兩車撞擊時應位於快車道上；並依
    兩車撞擊受損部位及肇事後兩車均朝烏日鄉方向研析，顯係被告車為行駛中碰及
    而非停等中碰及，亦有前開覆議意見書足證，證人楊富楠之證述無非係迴護之詞
    ，尚難資為被告有利之認定。本件事證明確，被告犯行堪以認定。
二、查自訴人受有右眼失明之傷害，有上開診斷書在卷可按，核屬刑法第十條第四項
    第一款所規定毀敗一目之視能為重傷害。核被告乙○○所為，係犯刑法第二百八
    十四條第一項後段之過失致重傷害罪。爰審酌被告肇事後迄今尚未與告訴人達成
    和解賠償告訴人所受損害，及其過失程度、告訴人所受傷勢，與被告犯罪後猶飾
    詞辯解，推諉責任，犯後態度不良等一切情狀，量處如主文所示之刑，以資懲儆
    。
據上論斷，應依刑事訴訟法第三百四十三條、第二百九十九條第一項前段，刑法第二
百八十四條第一項後段，罰金罰鍰提高標準條例第一條前段，判決如主文。
中      華      民      國      九十    年      八    月      二十二    日
                                    台灣台中地方法院交通法庭
                                        法  官    張  國  華
右正本證明與原本無異。
如不服本判決，應於判決送達後十日內向本院提出上訴狀( 應附繕本 )，上訴於臺灣
高等法院臺中分院。
                                        書記官
中      華      民      國      九十    年      八      月     廿七     日
附錄本案論罪科刑法條全文：
刑法第二百八十四條第一項後段
因過失致人重傷者，處一年以下有期徒刑、拘役或五百元以下罰金。


司法院資訊處製作；財團法人民間司法改革基金會備份。
